【裁判字號】    97,上易,980
【裁判日期】    970430
【裁判案由】    竊盜
【裁判全文】
臺灣高等法院刑事判決                 97年度上易字第980號
上  訴  人
即  被  告  乙○○
上列上訴人因竊盜案件，不服台灣台北地方法院九十七年度易字
第四○六號，中華民國九十七年二月二十日第一審判決（起訴案
號：台灣台北地方法院檢察署九十七年度偵字第六三一號），提
起上訴，本院判決如下：
    主  文
上訴駁回。
    理  由
一、按不服地方法院之第一審判決而上訴者，應向管轄第二審之
    高等法院為之。上訴書狀應敘述具體理由。上訴書狀未敘述
    上訴理由者，應於上訴期間屆滿後二十日內補提理由書於原
    審法院，逾期未補提者，原審法院應定期間先命補正。第二
    審法院認為上訴書狀未敘述理由或上訴有第三百六十二條前
    段之情形者，應以判決駁回之，但其情形可以補正而未經原
    審法院命其補正者，審判長應定期間先命補正。刑事訴訟法
    第三百六十一條、第三百六十七條，分別定有明文。所謂不
    服第一審判決之具體理由，係指依據卷內訴訟資料，具體指
    摘第一審判決關於認定事實、適用法律及量刑等項，有違法
    或不當之情形而言，此為提起第二審上訴之法定要件。倘上
    訴人之上訴書狀或補提之上訴理由書，雖有敘述上訴理由，
    惟並未具體敘述第一審判決有上述違法、不當情形，即與未
    敘述具體理由無異，所為上訴，即不符合上訴之法定要件。
二、本件上訴人即被告乙○○不服原判決，提起上訴，上訴書理
    由略以：「乙○○，自小由祖父、母撫養，而祖父、母年事
    已高，又因自己年少無知，逕（鋌）而走險，交友不慎，所
    以才犯下此罪，被告乙○○因想賺錢改善家中環境，我已知
    錯，懇請鈞長給予過自新的機會，從輕量刑，可以給被告早
    日回家好好做人，並孝順祖父母」等語。
三、經查，被告與原審同案被告黃奕勝（經原審判處應執行有期
    徒刑一年二月確定，現在執行中）共同基於意圖為自己不法
    所有之犯意，攜帶被告所有如附表所示客觀上足以供作兇器
    使用之黑色剪刀、紅色剪刀、老虎鉗、綠色一字起、二一號
    六角套筒、紅色尖錐、二一號手動板手、電動破壞工具各一
    只、各式起子工具、工具箱各一盒及手套一雙，與共犯黃奕
    滕所有如附表所示客觀上足供兇器使用之大型一字起一支，
    由黃奕滕駕駛車牌號碼不詳之自用小客車搭載被告，於民國
    九十六年十二月三十一日凌晨三時二十分許，在台北市○○
    巷道，由被告下車，持如附表所示之工具，破壞停放在路邊
    之不詳人士所有之車牌號碼五七九０—ＰＣ號自用小客車車
    窗，進入車內竊取ＳＨＡＲＰＥＲＩＡ牌ＥＬ—八二二—Ｆ
    Ｌ０一型（機身編號Ｅ一ＭＰＩ八二二Ａ０二）汽車音響一
    部，得手後旋搭乘在旁接應之共犯黃奕滕所駕駛之自用小客
    車離去；復於九十六年十二月三十一四凌晨四時五十分許，
    在台北市○○區○○路一五三巷口，由被告下車，持如附表
    所示之工具，破壞停放在路邊之被害人邱瑞斌所有之車牌號
    碼六六二八—ＫＫ號自用小客車車窗，進入車內竊取被害人
    邱瑞斌所有之ＦＵＬＩＴＳＵＴＥＮ牌ＹＯＹＯＴＡ八六一
    二０—三三Ｃ八０型（序號一三五０００—0000000
    0）汽車音響一部，得手後旋搭乘在旁接應之共犯黃奕滕所
    駕駛之自用小客車離去。嗣於九十六年十二月三十一日上午
    七時三十分許，共犯黃奕滕駕駛車輛行經台北市中山區○○
    ○路四０一號前，因交通違規事件，為警攔檢盤查，發現車
    上置有上開二部汽車音響，並扣得如附表所示之工具，因而
    被查獲等事實，業據被告、共犯黃奕滕於原審審理中均坦承
    不諱，核與告訴代理人甲○○於警詢中指訴情節大致相符，
    並有搜索扣押筆錄、扣押物品收據、扣押物品目錄表各一件
    、贓物認領保管單一紙（九十七年度偵字第六三一號卷第二
    十三頁至第三十四頁）及照片五張（偵查卷第四十一頁至第
    四十四頁）附卷可稽，且有被告、共犯黃奕滕所有如附表所
    示之工具扣案可佐。原審依被告於準備程序中之有罪陳述，
    適用簡式審判程序，據以論罪科刑，判決被告「共同攜帶兇
    器竊盜，處有期徒刑柒月，扣案如附表所示之物均沒收之；
    又共同攜帶兇器竊盜，處有期徒刑柒月，扣案如附表所示之
    物均沒收之。應執行有期徒刑壹年，扣案如附表所示之物均
    沒收之。」從形式觀察，並無違背法令之情形。
四、本件被告提起上訴，上訴理由僅略稱：「…自小由祖父、母
    撫養，而祖父、母年事已高…想賺錢改善家中環境，我已知
    錯，懇請鈞長給予過自新的機會，從輕量刑，可以給被告早
    日回家好好做人，並孝順祖父母」等語。然本件上訴理由既
    未指摘原判決關於認定事實、適用法律及量刑，有何違法或
    不當之處。依前揭說明，本件上訴不合上訴之法定要件，應
    予駁回，並不經言詞辯論為之。
五、依刑事訴訟法第三百六十七條前段、第三百七十二條，判決
    如主文。
中    華    民    國    97    年    4     月    30    日
            刑事第十三庭  審判長法  官   曾德水
                                法  官   梁耀鑌
                                法  官   林婷立
以上正本證明與原本無異。
不得上訴。
                                書記官   王增華
中    華    民    國    97    年    5     月    1     日
附錄：本案論罪科刑法條全文
刑法第三百二十一條
（加重竊盜罪）
犯竊盜罪而有左列情形之一者，處六月以上、五年以下有期徒刑
：
一、於夜間侵入住宅或有人居住之建築物、船艦或隱匿其內而犯
    之者。
二、毀越門扇、牆垣或其他安全設備而犯之者。
三、攜帶兇器而犯之者。
四、結夥三人以上而犯之者。
五、乘火災、水災或其他災害之際而犯之者。
六、在車站或埠頭而犯之者。
前項之未遂犯罰之。
附表：
┌─┬──────────┬──────┬───────┐
│編│  應  沒  收  之 物 │  數  量    │  所  有  人  │
│號│                    │            │              │
├─┼──────────┼──────┼───────┤
│一│黑色剪刀            │一支        │乙○○        │
├─┼──────────┼──────┼───────┤
│二│紅色剪刀            │一支        │乙○○        │
├─┼──────────┼──────┼───────┤
│三│老虎鉗              │一支        │乙○○        │
├─┼──────────┼──────┼───────┤
│四│綠色一字起子        │一支        │乙○○        │
├─┼──────────┼──────┼───────┤
│五│二一號六角套筒      │一支        │乙○○        │
├─┼──────────┼──────┼───────┤
│六│紅色尖錐            │一支        │乙○○        │
├─┼──────────┼──────┼───────┤
│七│二一號手動扳手      │一支        │乙○○        │
├─┼──────────┼──────┼───────┤
│八│各式起子工具        │一盒        │乙○○        │
├─┼──────────┼──────┼───────┤
│九│電動破壞工具        │一只        │乙○○        │
├─┼──────────┼──────┼───────┤
│十│大型一字起子        │一支        │黃奕滕        │
├─┼──────────┼──────┼───────┤
│十│工具盒              │一盒        │乙○○        │
│一│                    │            │              │
├─┼──────────┼──────┼───────┤
│十│手套                │一雙        │乙○○        │
│二│                    │            │              │
└─┴──────────┴──────┴───────┘


司法院資訊處製作；財團法人民間司法改革基金會備份。
